【裁判字號】    98,審訴,1891
【裁判日期】    980831
【裁判案由】    毒品危害防制條例
【裁判全文】
臺灣桃園地方法院刑事判決            98年度審訴字第1891號
公  訴  人  臺灣桃園地方法院檢察署檢察官
被      告  甲○○
指定辯護人  本院公設辯護人林銘宏
上列被告因違反毒品危害防制條例案件，經檢察官提起公訴（98
年度毒偵字第2521號），本院訊問被告後，被告為有罪之陳述，
經本院合議庭裁定改由受命法官獨任進行簡式審判程序，判決如
下：
    主  文
甲○○施用第一級毒品，累犯，處有期徒刑拾壹月。
    事  實
一、甲○○前於民國88年間因施用毒品案件，經本院以88年度少
    調字第1498號裁定送觀察、勒戒後，因認有繼續施用毒品傾
    向，經本院以88年度少調字第1498號裁定令入戒治處所施以
    強制戒治及停止戒治，於90年6 月30日未經撤銷停止戒治，
    視為強制戒治執行完畢，並經本院以88年度少調字第1498號
    裁定不付審理確定；復於前揭強制戒治執行完畢後5 年內，
    即於94年間再因連續施用第一級毒品案件，經本院以94年度
    訴字第950 號判決判處有期徒刑7 月確定；又因於93年間因
    竊盜案件，經本院以93年度字第1196號判決判處有期徒刑6
    月確定，上開二罪接續執行，於95年7 月31日縮刑期滿執行
    完畢；另於95年間因竊盜、施用第一級毒品等案件，經本院
    分別以95年度桃簡字第2392號、95年度訴字第2276號判決各
    判處有期徒刑6 月、7 月確定，嗣經本院以96年度聲減字第
    3329號裁定各減為有期徒刑3 月、3 月15日確定；於同年間
    再因竊盜案件，經臺灣高等法院以96年度上易字第1926號判
    決判處有期徒刑1 年減為6 月確定，上開三罪，經臺灣高等
    法院以97年度聲字第1487號裁定定其應執行刑為有期徒刑10
    月確定；又於96年間因竊盜、施用第一級毒品等案件，經本
    院分別以96年度易字第432 號、96年度易字第538 號及96年
    度訴字第1021號判決各判處有期徒刑5 月、6 月、9 月確定
    ，嗣經本院以96年度聲減字第9664號裁定各減為2 月15日、
    3 月、4 月15日，並定其應執行刑為有期徒刑9 月確定，上
    開二應執行刑經接續執行，於97年8 月28日縮刑期滿執行完
    畢（於本案均構成累犯）。詎猶不知悔改，於上開強制戒治
    執行完畢釋放後5 年內，甲○○復基於施用第一級毒品海洛
    因之犯意，於98年5 月26日為警採尿回溯26小時內某時，在
    其桃園縣龜山鄉山頂村莒光45之3 號住處內，以針筒注射方
    式施用第一級毒品海洛因1 次。嗣於98年5 月25日晚間11時
    40分許，在其上址住處，為警查獲，經將其採集尿液送驗後
    ，結果呈鴉片類陽性反應，因而查獲上情。
二、案經桃園縣政府警察局龜山分局報告臺灣桃園地方法院檢察
    署檢察官偵查起訴。
    理  由
一、被告甲○○所犯之罪，為死刑、無期徒刑、最輕本刑3 年以
    上有期徒刑或高等法院管轄第一審案件以外之罪，而被告於
    本院準備程序進行中，就被訴事實為有罪之陳述，經本院告
    知簡式審判程序意旨，並聽取公訴人及被告之意見後，依刑
    事訴訟法第273 條之1 第1 項之規定，裁定現由受命法官依
    簡式審判程序審理，合先敘明。
二、上開事實業據被告甲○○於本院審理時坦承不諱，而被告為
    警查獲所採尿液送驗結果，確呈鴉片類陽性反應，有台灣檢
    驗科技股份有限公司出具之濫用藥物檢驗報告1 份附卷可參
    ，足認被告之自白與事實相符，堪以採信。被告犯行堪以認
    定，應依法論科。又按毒品危害防制條例於92年7 月9 日修
    正公布，自93年1 月9 日施行，而依修正後之規定，僅限於
    「初犯」及「5 年後再犯」2 種情形，始應先經觀察、勒戒
    或強制戒治程序。倘被告於5 年內已再犯，經依法追訴處罰
    ，縱其第3 次（或第3 次以上）再度施用毒品之時間，在初
    犯經觀察、勒戒或強制戒治執行完畢釋放5 年以後，已不合
    於「5 年後再犯」之規定，且因已於「5 年內再犯」，顯見
    其再犯率甚高，原實施觀察、勒戒或強制戒治，已無法收其
    實效，即應依該條例第10條規定處罰；又所謂5 年戒斷期間
    之計算，係指相鄰之前後2 次施用毒品時間之間隔而言，非
    可飛躍自初次起算其5 年期間（最高法院95年度第7 次刑事
    庭會議決議、最高法院95年台非字第65號判決參照）。經查
    ，本件被告於前案強制戒治執行完畢釋放後5 年內，再因於
    94年間連續施用第一級毒品案件，經本院以94訴字第950 號
    判決判處有期徒刑7 月確定，此有臺灣高等法院被告前案紀
    錄表1 份在卷足憑，是本件被告施用毒品犯行雖已於前案強
    制戒治執行完畢後5 年後，惟其已於5 年內再犯，依上開說
    明，仍應追訴處罰。綜上，本件事證明確，被告犯行堪以認
    定，應依法論科。
三、核被告所為，係犯毒品危害防制條例第10條第1 項之施用第
    一級毒品罪。被告持有第一級毒品海洛因後，進而施用，其
    持有之低度行為應被其施用之高度行為所吸收，不另論罪。
    末查，被告有事實欄所載之科刑及執行紀錄，有臺灣高等法
    院被告前案紀錄表可稽，其於有期徒刑執行完畢後5 年內，
    故意再犯本件有期徒刑以上之罪，為屬累犯，應依法加重其
    刑。爰審酌被告前已有施用毒品前科，於本件復另行施用第
    一級毒品，顯見其意志不堅，缺乏勒戒動機，其施用毒品足
    以導致精神障礙、性格異常，甚至造成生命危險，戕害一己
    之身體健康，惟念其犯後尚能坦承犯行、態度尚可等一切情
    狀，就所犯施用第一級毒品罪，量處如主文所示之刑。至扣
    案之注射針筒一支，業據被告於本院審理中堅詞否認係其所
    有，且查無其他證據，足認為被告所有，爰不依刑法第38條
    第1 條第2 款宣告沒收，附此敘明。
據上論斷，應依刑事訴訟法第273 條之1 第1 項、第299 條第1
項前段，毒品危害防制條例第10條第1 項，刑法第11條前段、第
47條第1 項，判決如主文。
本案經檢察官王惟琪到庭執行職務。
中    華    民    國    98    年    8    月    31    日
                        刑事庭  法  官  鍾雅蘭
以上正本證明與原本無異。
如不服本判決，應於判決送達後10日內向本院提出上訴狀（應附
繕本），其未敘述上訴理由者，應於上訴期間屆滿後20日內補提
理由書狀於本院，上訴於臺灣高等法院。
                                書記官  楊郁馨
中    華    民    國    98    年    8    月    31    日
附錄本案論罪科刑法條：
毒品危害防制條例第10條規定：
施用第一級毒品者，處6 月以上5 年以下有期徒刑。
施用第二級毒品者，處3 年以下有期徒刑。


司法院資訊處製作；財團法人民間司法改革基金會備份。
